Minutes et répertoires du notaire Jean DEMAS, 25 janvier 1612 - 1er janvier 1666 (étude XXI)
Archives nationales
- Minutes de Jean DEMAS, 25 janvier 1612 - avril 1666; MC/ET/XXI/81 - MC/ET/XXI/214
  - Minutes. 1626, janvier - juin, janvier - juin 1626; MC/ET/XXI/108; registre
    - OFFICE d'HUISSIERS ordinaires du ROI en sa CHAMBRE des COMPTES et TRESOR à Paris § Traité en plusieurs[19] articles entre les huissiers ordinaires OFFICE d'HUISSIERS ordinaires du ROI en sa CHAMBRE des COMPTES et TRESOR à Paris pour l'exercice de l'OFFICE d'HUISSIERS ordinaires du ROI en sa CHAMBRE des COMPTES et TRESOR à Paris., 7 mars 1626 - 27 avril 1626; MC/ET/XXI/108; fol. CXVIII et CXIX; fol. IX/XX/XIII
    - LALLEMENT (Georges) Peintre ordinaire du Roi demeurant rue Saint-Martin § Traité entre,. .. à cause de Marie GOUFFÉ sa femme, fille et seule héritière de feue Denise ADAM, femme d'André DUBOYS, avertisseur ordinaire du Roi, d'une part, et Cartien LEDOULX, maçon de Sucef en Brie d'autre part, 11 mars 1626; MC/ET/XXI/108; fol. VI/XX/VI
      Lallement, Georges
    - TRETON (famille) CORDIER (famille) § Compte entre les membres des famille TRETON (et plusieurs actes dans l'étude); Compte entre les membres des famille CORDIER (et plusieurs actes dans l'étude), 16 mars 1626; MC/ET/XXI/108; fol. VI/XX/XI
      Treton (famille); Cordier, famille
    - Quittance de rachat par Jeanne Corbière, veuve de feu Sébastien Chapellain, notaire au Châtelet, demeurant rue Saint-Martin., 30 mars 1626; MC/ET/XXI/108; fol.0156
    - MESSAGER DIREZ (François) MESSAGER ordinaire de Coucy-le-Château, y demeurant, à présent logé à Paris à l'Ecu Dauphin rue du Bourg-l'Abbé § Désistement du traité de vente fait à François DIREZ de l'office d'Huissier du bureau de la Reine de France, 2 mai 1626; MC/ET/XXI/108; fol. II/C/VI
      acte de vente; Direz, François
    - OFFICE d'HUISSIER du BUREAU de la REINE de FRANCE § Désistement du traité de vente de l'OFFICE d'HUISSIER du BUREAU de la REINE de FRANCE fait à François DIREZ, messager ordinaire de Coucy-le-Château, estimé à la somme de 1800 livres., 2 mai 1626; MC/ET/XXI/108; fol. II/C/VI
    - Transport par Gilles Lesemelier, naguère notaire au Châtelet, demeurant rue Salle-au-Comte, paroisse Saint-Leu-Saint-Gilles, d'une rente à lui constituée le 7 décembre 1623 (devant de Saint-Fussien et Demas), à Jacques Bruneau, notaire au Châtelet., 4 mai 1626; MC/ET/XXI/108; fol.0210
      cession; Salle-au-Comte (rue); Bruneau, Jacques; Lesemelier, Gilles; notaire
    - JEU de PAUME Berthault § Bail par Jean LEQUIN, conseiller notaire et secrétaire du Roi, à Jacques GOSSEAU, bourgeois de Paris d'une maison rue des Anglais près du JEU de PAUME Berthault, 4 mai 1626; MC/ET/XXI/108; fol. II/C/XI
    - Quittance de rachat à Jacques de Saint-Fussien, notaire au Châtelet, demeurant rue Saint-Martin (rente passée par contrat en forme de transaction le 11 décembre 1613 devant Levasseur et Grandrye)., 19 mai 1626; MC/ET/XXI/108; fol.0233
      quittance; acte de vente; Saint-Martin (rue); Saint-Fussien, Jacques de; notaire
    - JEUX de BOULES § Bail d'une maison rue Saint-Martin avec trois JEUX de BOULES, 22 mai 1626; MC/ET/XXI/108; fol. II/C/XXXIX
    - JACQUET dit de GRENOBLE (Germain) Sculpteur ordinaire du Roi et Garde des Antiques de S.M., demeurant rue Saint-Martin § Transport par Sulpice MERCIER, marchand de vin à Paris, à. .. de son bail en la maison de l'Image Saint-Jacques, rue Saint-Martin, 23 mai 1626; MC/ET/XXI/108; fol. II/C/XL
    - GRANGE-BATELIERE (Terre, fief et seigneurie de la) § Foi et hommage à l'Archevêque de Paris pour sa Terre, fief et seigneurie de la GRANGE-BATELIERE, 13 juin 1626; MC/ET/XXI/108; fol. II/C/LX
      Grange-Batelière, Terre, fief et seigneurie de la
    - LE MESSIER (Isaac) Concierge de l'Hôtel de Chevreuse, rue Saint-Thomas-du-Louvre § Apprentissage chez Martin de PARIS, maître peintre et sculpteur à Paris, en présence et caution de Isaac LE MESSIER, 17 juin 1626; MC/ET/XXI/108; fol. LXVI
      contrat d'apprentissage; Le Messier, Isaac
    - VALLON (Jean) file de défunt Pierre VALLON et de Barbe DELAUNAY § Apprentissage de Jean VALLON, présenté par maître Jean de LAUNAY prêtre chanoine de l'église de Bray-sur-Seine, son oncle, chez Martin de PARIS, maître peintre et sculpteur à Paris, 17 juin 1626; MC/ET/XXI/108; fol. II/C/LXVI
      contrat d'apprentissage; Vallon, Jean
    - PRÉVOST (Sébastien) maître Sculpteur et peintre demeurant rue Saint-Martin, paroisse Saint-Nicolas-des-Champs § Bail à .. d'une maison rue Saint-Martin, 30 juin 1626; MC/ET/XXI/108; fol. II/C/IIII/XX/XIIII
      bail; Prévost, Sébastien
  - Minutes. 1626, juillet - décembre, juillet - décembre 1626; MC/ET/XXI/109; registre
    - FORGES (maître de) § Traité d'office par Etienne COMPAIN maître de FORGES demeurant à (Serres) près de Reims, 26 mai 1626; MC/ET/XXI/109; fol. VI/XX/III
    - Transport de rente à Gilles Lesemelier, naguère notaire au Châtelet, demeurant rue Salle-au-Comte, paroisse Saint-Leu-Saint-Gilles, et transport de rente par ledit Lesemelier., 30 juillet 1626; MC/ET/XXI/109; fol.0038 et fol.0039
      cession; Salle-au-Comte (rue); Lesemelier, Gilles; notaire
    - BEAUBOURG (rue) § Bail par Jean LE QUIN, conseiller, notaire et secrétaire du Roi, demeurant rue BEAUBOURG, à Charles de LA PAILLETERIE, conseiller et maître d'hôtel ordinaire de la Maison du Roi, d'une maison en deux corps d'hôtels sise rue BEAUBOURG, 17 août 1626; MC/ET/XXI/109; fol. LXIIII
      bail; Beaubourg (rue)
    - MINIMES de l'Oratoire Notre Dame au parc de Vincennes (couvent des Pères) § Bail par le Père Correcteur MINIMES de l'Oratoire Notre Dame au parc de Vincennes, fondé de procuration des religieux du MINIMES de l'Oratoire Notre Dame au parc de Vincennes (jointe, avec cachet), d'une maison leur appartenant rue Saint-Martin à Paris., 21 août 1626; MC/ET/XXI/109; fol. LXIX
      procuration; bail
    - BEAUBOURG rue § Devis et marché de charpenterie, par Guillaume de LA CHAMPAIGNE,[ rue Fripault], maître charpentier juré du Roi, à Louis de MACHAULT, conseiller en la cour des Aides qui fait bâtir un corps d'hôtel neuf rue. .., 22 août 1626; MC/ET/XXI/109; fol. LXXIII
      devis; marché; La Champaigne, Guillaume de; Machault, Louis de
    - GOUSSAULT (Etienne) maître maçon rue Saint-Sauveur § Devis et marché de maçonnerie par. .. pour une maison rue Beaubourg.; Quittances, 22 août 1626 - 1626; MC/ET/XXI/109; fol. LXXI; fol. II/C/XXXII
      quittance; devis; marché; Goussault, Etienne
    - Déclaration au profit de Jeanne Corbière, veuve de feu Sébastien Chapellain, notaire au Châtelet., 31 août 1626; MC/ET/XXI/109; fol.0084
    - BEAUBOURG rue § Devis et marché de menuiserie, par Jean GOUJON, maître menuisier. .., à Louis de MAHAULT, conseiller en la cour des Aides, pour le corps d'hôtel neuf qu'il fait construire. .., 2 septembre 1626; MC/ET/XXI/109; fol. IIII/XX/VI
      devis; marché; Goujon, Jean; Mahault, Louis de
    - HÔTEL de BELLEGARDE rue de Grenelle, paroisse Saint-Eustache § Traité d'office par Vital DESCOMPS à présent logé en l'HÔTEL de BELLEGARDE, 22 septembre 1626; MC/ET/XXI/109; fol. CXIX
    - CHEVAUX (marché aux) § Plusieurs titres nouvels sur une maison sise hors la porte Saint-Honoré, sur la butte et au-desus du marché aux CHEVAUX., 1er octobre 1626; MC/ET/XXI/109; fol. VI/XX/IX; fol.X; fol. XI et XII
    - FAITS-DIVERS § Certificat d'Esther BAZIN, veuve d'Anceaume BOURGOING, sergent à verge au Châtelet, demeurant rue Beaubourg, comme quoi Blaise de LA BICHE, messager, lui a conduit hier Ier octobre Marguerite BRUSSET, native de Château-Thierry, enceinte du fait de maître Farron COUSIN, avocat audit Château-Thierry, pour faire sa gésine en sa maison. Elle promet la loger et nourrir durant ce mois, moyennant 18 livres, plus sept livres pour subvenir aux frais et médicaments., 2 octobre 1626; MC/ET/XXI/109; fol. VI/XX/XIIII
    - CERTIFICAT d'HÉBERGEMENT § Esther BAZIN, veuve d'Anceaume BOURGOING, sergent à verge au Châtelet, demeurant rue Beaubourg, certifie que Blaise de LA BICHE, messager ordinaire de Montmirail en Brie, lui a conduit en sa maison, le 1er octobre, Marguerite BRUSSET, native de Château-Thierry, enceinte, 'pour faire sa gésine'. Elle promet la loger et nourrir durant ce mois moyennant 18 livres, outre 7 livres pour subvenir aux frais et médicaments., 2 octobre 1626; MC/ET/XXI/109; fol. VI/XX/XIIII
    - SEBASTIEN (Florent) maître sculpteur et peintre en cire § Testament d'Isabelle JOURDAIN, à présent femme de. .. (contrat de mariage devant PARQUE et JOLLY du 11 septembre 1618). (A la suite: révocation du testament.). Ladite JOURDAIN demeurant rue du Séjour paroisse Saint-Eustache., 5 octobre 1626; MC/ET/XXI/109; fol. VI/XX/XVI
      testament; contrat de mariage; Sébastien, Florent
    - OFFICE de maître de tous les jurés courtiers de vins en la ville d'Amiens § Bail par Jean DAUROULT, maître OFFICE, bourgeois d'Amien, à Pierre ANINAUX, maître vinaigrier à Amiens, de l'OFFICE de maître de tous les jurés courtiers de vins en la ville d'Amiens, moyennant 150 livres de ferme par an., 19 octobre 1626; MC/ET/XXI/109; fol. VII/XX/VI
      bail; Dauroult, Jean
    - SEBASTIEN (Florent) Sculpteur et peintre en cire § Contestation par Isabelle JOURDAIN, femme de. .., demeurant rue du Séjour, auparavant veuve d'Antoine LELONG, faiseur de bas de soie à Paris, d'une clause insérée dans son contrat de mariage avec ce dernier (passé devant de BRIQUET et TURGIS le 6 décembre 1610), 27 octobre 1626; MC/ET/XXI/109; fol. VII/XX/XV
      contrat de mariage; Sébastien, Florent
    - BERCIERE (Jean de) maître peintre et Sculpteur à Paris § Mariage de Jean COQUELIN, maître orfèvre à Paris et de Marguerite de BERCIERE fille de défunt. .. et de Marguerite TOUTAIN à présent femme de Claude LE GANGNEUX, bourgeois de Paris., 28 octobre 1626; MC/ET/XXI/109; fol. VII/XX/XVI
      contrat de mariage; Bercière, Jean de
    - LE NOIR (François) Maître peintre rue Saint-Martin, paroisse Saint-Josse § Bail à .. d'une maison rue S/T/ Martin, paroisse S/T/ Médéric, 14 novembre 1626; MC/ET/XXI/109; fol. VIII/XX/XI
      bail; Le Noir, François
    - ALMERAS (Pierre) conseiller du roi en ses conseils d'état et privé et Général des Postes et Relais de France, seigneur et propriétaire de Revenu des chevaux de louage de ce Royaume § Transport du bail de tous les chevaux de louage de la ville et faubourg de Soissons par Gilles BOILEAU, commis au greffe de la cour de Parlement, fondé de procuration de Pierre ALMERAS.; 1627 XXI registres 110 et 111 nombreux baux, idem., 2 décembre 1626; MC/ET/XXI/109; fol. IX/XX/
      procuration; bail; Almeras, Pierre
    - POSTES et RELAIS de FRANCE § Transport du bail des chevaux de louage de la ville et faubourgs de Soissons par Gilles BOILEAU, commis au greffe de la cour de Parlement de Paris, procureur de Pierre ALMERAS général des POSTES et RELAIS de FRANCE, seigneur et propriétaire des chevaux de louage de de Royaume, à Jacques DU PLESSYS, chevaucheur de l'Ecurie du Roi tenant la poste de Soissons, moyennant 90 livres par an., 2 décembre 1626; MC/ET/XXI/109; fol. VX/XX/
    - CHAPEAUX (marché de) § Marché de transport de chapeaux par Pierre DELANCRE, messager ordinaire de Valognes en Normandie, qu'il a achetés à Guillaume LAISNE, marchand chapelier à Valogne, pour Georges MARCEAU, maître chapelier à Paris sur le Pont Notre-Dame. (6 douzaines, moyennant 42 livres la douzaine.), 3 décembre 1626; MC/ET/XXI/109; fol. II/C/II
    - TRETON (Marc) Procureur au Châtelet demeurant rue Saint-Martin § Quittance au receveur des Consignations par Marc TRETON, agissant comme procureur., 14 décembre 1626; MC/ET/XXI/109; fol. II/C/XIIII
      quittance; Treton, Marc
    - LA CHAMPAIGNE (Guillaume de) juré du Roi ès oeuvres de charpenterie, demeurant rue Fripault paroisse Saint-Nicolas-des-Champs § Devis et marché de charpenterie par...; Quittance de rachat à. .., 7 septembre 1626 - 22 août 1629; MC/ET/XXI/109; fol. LXXIII; fol. CI
      quittance; devis; marché; La Champaigne, Guillaume de
  - Minutes. 1627, janvier - juin, janvier - juin 1627; MC/ET/XXI/110; registre
    - BOURGES § Bail au nom de Pierre ALMERAS, général des Postes et Relais de France, à Jean BOURSAULT, greffier de la Prévôté de BOURGES, du droit d'affermer et sous affermer tous les chevaux de louage de BOURGES, à raison de 90 l.. par an., 3 janvier 1627; MC/ET/XXI/110; fol. V
    - PROVINS § Bail au nom de Pierre ALMERAS, Général des Postes et Relais de France, à Jean DUVAL, archer en la maréchaussée de PROVINS, des chevaux de louage et traverses en la ville et faubourgs de PROVINS, moyennant 12 £. de ferme annuelle., 7 janvier 1627; MC/ET/XXI/110; fol. VIII
    - POSTES et RELAIS de Senlis à Compiègne § Bail au nom de Pierre ALMERAS, général des Postes et Relais de France, à Claude BACOULT, maître de la poste de la Chapelle-en-Serval, du droit d'affermer tous les chevaux de relais nécessaires pour aller de Senlis à Compiègne, moyennant 125 livres par an., 15 janvier 1627; MC/ET/XXI/110; fol. XVII
    - LAON § Bail au nom de Pierre ALMERAS, général des Postes et Relais de France, à Jacques DUPLESSYS, maître de la poste de Soissons du droit d'affermer les chevaux de louage et traverses en la ville et faubourgs de LAON, qu'il devra y établir à ses frais en vertu des ordonnances du Roi et moyennant 15 £. ts par an., 18 janvier 1627; MC/ET/XXI/110; fol. XXV
    - Bail par Nicolas Dournel, notaire au Châtelet, propriétaire des offices de greffier et maître clerc triennal en l'élection de Villefranche-de-Rouergue, demeurant à Paris, rue Saint-Denis, paroisse Saint-Leu Saint-Gilles, à Louis Censier, secrétaire de la chambre du roi, des greffes et places de maître clerc triennal en ladite élection, moyennant 4900 l. par an., 19 janvier 1627; MC/ET/XXI/110
      bail; Saint-Denis (rue); Censier, Louis; Dournel, Nicolas; greffier; notaire
    - Ratification par Marie Millet, épouse de Jean Lequin, conseiller, notaire et secrétaire du roi, de deux contrats faits entre ce dernier et Gilles Lesemelier, naguère notaire au Châtelet., 22 janvier 1627; MC/ET/XXI/110; fol.0038
      ratification; Lequin, Jean; Lesemelier, Gilles; Millet, Marie; notaire; notaire; secrétaire du roi (Ancien Régime)
    - POSTES et RELAIS de Paris à Reims § Bail au nom de Pierre ALMERAS, Général des Postes et Relais de France, à Michel ANTHEAULME, bourgeois de Paris et Jeanne ARNOUL, sa femme, du droit d'affermer et sous-affermer les chevaux de relais pour aller de Paris à Reims et retour, en faisant l'établissement à leurs dépens de différents relais et moyennant 150 livres de ferme annuelle., 28 janvier 1627; MC/ET/XXI/110; fol. XLIX
    - TARARE § Bail au nom de Pierre ALMERAS, général des Postes et Relais de France, à Pierre BEROLLE, courrier demeurant à TARARE, des chevaux de louage et traverses en la ville et faubourgs de TARARE, qu'il devra établir à ses dépens, et moyennant 6 livres de ferme annuelle., 28 janvier 1627; MC/ET/XXI/110; fol. LI
    - Partage Le Bossu.- Tableaux, 29 janvier 1627; MC/ET/XXI/110; fol. LIIII et S.S.
      [Bibliothèque].
      Autres dépouillement(s):
      Fichier Bibliothèques.
      partage
    - GUISE § Bail au nom de Pierre ALMERAS, général des Postes et relais de France, à Nicolas DELETTIE marchand à GUISE, des chevaux de louage de la ville et faubourg de GUISE, moyennant 30 £. de ferme annuelle., 3 février 1627; MC/ET/XXI/110; fol. LX
    - SIGNATURES princières § Mariage de Nicolas de LION en présence de Charles de VALOIS, duc d'ANGOULEME, pair de France et de Louis de VALOIS, son fils., 8 février 1627; MC/ET/XXI/110; fol. LXXI
    - JACQUET dit de GRENOBLE (Germain) Sculpteur ordinaire du Roi et garde des Antiques de S.M. demeurant rue Saint-Martin § Marché pour une épitaphe à poser en l'église Saint-Jacques-de-la-Boucherie par. .., 19 février 1627; MC/ET/XXI/110; fol. IIII/XX/V
    - DÉCOUPEUSE et MONTEUSE de Collets (Apprentissage) § Apprentissage de Madeleine DUMAIGE, chez Anne CHANTELOU, DÉCOUPEUSE et MONTEUSE de Collets, femme d'Edme DOUSIN, marchand demeurant rue des Ménétriers., 9 mars 1627; MC/ET/XXI/110; fol. CXIII
    - OFFICE de FOURRIER ordinaire de la Petite Ecurie du Roi § Vente par Gabriel LE TOURNEUR fourrier ordinaire de la Petite Ecurie du Roi à Nicolas de TURMENYE, sieur de LA MAIRIE, de son OFFICE de FOURRIER ordinaire de la Petite Ecurie du Roi, moyennant 3 300 livres., 10 mars 1627; MC/ET/XXI/110; fol. CXVII
    - ILES sur la Seine § Bail par Charles LE ROY, procureur au Châtelet, à Nicolas et Pierre CHEVALIER, père et fils maîtres pêcheurs à engins, demeurant en l'Ile Saint Denis en France paroisse Saint-Marcel, de plusieurs saulsaies et terres labourables en l'Ile du Chastillier, lieu dit Cabeuf et à Gennevilliers la Garenne., 11 mars 1627; MC/ET/XXI/110; fol. CXVIII
    - JACQUET dit de GRENOBLE (Germain) sculpteur ordinaire du Roi, garde de ses Antiques, maître sculpteur et peintre rue Saint-Martin § Mise en apprentissage par Antoine STENENS compagnon sculpteur dite rue, de Louis VILLAIN, fils de + Leonard VILLAIN officier du duc de NEVERS, chez. .. moyennant 78 £. qui seront payées moitié par Michel LANGLOIS, moitié par Hugues BIGOT, bourgeois de Paris présents, 13 mars 1627; MC/ET/XXI/110; fol. VI/XX/II
    - PERONNE § Bail par Gilles BOILEAU, commis au greffe de la cour de Parlement, au nom de Pierre ALMERAS, général des postes et relais de France, de la permission d'affermer et sous affermer les chevaux de louage et traverses en la ville et faubourgs de PERONNE à Guillaume LEFEBURE, huissier audiencier à PERONNE, qui devra établir à ses dépens les chevaux avec harnais nécessaires et payera 15 livres de ferme annuelle., 27 mars 1627; MC/ET/XXI/110; fol. VII/XX/VII
    - ORLÉANS § Bail au nom de Pierre ALMERAS, général des postes et relais de France, à Nicolas ROUSSEAU et Jean PEIGNE, marchands à ORLÉANS du droit d'avoir des chevaux de louage en la ville d'ORLÉANS, à la journée seulement et moyennant 400 livres de loyer annuel., 20 avril 1627; MC/ET/XXI/110; fol. VIII/XX/VII
    - TROYES § Bail au nom de Pierre ALMERAS, général des postes et relais de France, à Pierre DESCLESIN, marchand à TROYES, du droit d'affermer les chevaux de louage de la ville et faubourgs de TROYES moyennant 115 £. de ferme annuelle., 24 avril 1627; MC/ET/XXI/110; fol. IX/XX/IIII
    - MAILLOT (Antoine) Peintre à Paris rue Saint-Martin paroisse Saint-Josse enseigne de l'Aigle d'or § Obligation de .. envers Georges LALLEMENT maître peintre bourgeois de Paris de 414 L. 10 S pour dépenses de Gite et couvert en la maison de ce dernier durant 1 an et 15 jours (A la suite 1627 12 juillet Quittance à Jean MAILLOT frère de .. de 200 l, Somme accordée par LALLEMENT), 5 mai 1627; MC/ET/XXI/110; fol. II/C/II
      obligation; quittance; Maillot, Antoine
    - Transport de rente à Jeanne Corbière, veuve de feu Sébastien Chapellain, notaire au Châtelet, demeurant rue Saint-Martin., 7 mai 1627; MC/ET/XXI/110; fol.0204
    - CHRESTIEN (Jean) maître peintre à Paris § Mariage de François CORLIEU, maître tailleur d'habits à Paris et de Jeanne PAPELLART en présence de. .. ami de la future épouse., 13 mai 1627; MC/ET/XXI/110; fol. II/C/XVIII
      contrat de mariage; Chrestien, Jean
    - PONTOISE § Bail au nom de Pierre ALMERAS, général des postes et relais de France, à Antoine DHIBERON et Louis LEGRAND, marchands à PONTOISE, des chevaux de louage et traverses de la ville et faubourgs de PONTOISE, à la charge d'entretenir les chevaux et de payer 25 livres de ferme annuelle., 15 mai 1627; MC/ET/XXI/110; fol. II/C/XXVII
    - AUXERRE § Bail au nom de Pierre ALMERAS, général des postes et relais de France, à Philippe ROLLET, maître de la poste d'AUXERRE, représenté par Jacques FERRAND, commis au bureau de poste de Paris, des chevaux de louage à AUXERRE moyennant 100 livres. Pièce jointe disant que FERRAND n'a pas payé les 100 l. pour ROLLET parce qu'en réalité ledit bail est fait 'par gratification pour l'établissement des chevaux de louage à AUXERRE', 29 mai 1627; MC/ET/XXI/110; fol. II/C/XLVII
    - THEVENON (Jean) maître maçon rue des Ecouffes § Devis et marchés de maçonnerie par. .. pour deux maisons rue des Rosiers., 2 juin 1627; MC/ET/XXI/110; fol. II/C/LVIII
      devis; marché; Thevenon, Jean
  - Minutes. 1627, juillet - décembre, juillet - décembre 1627; MC/ET/XXI/111; registre
    - POSTE (bureau de la) de Paris paroisse Saint-Séverin, rue Saint-Jacques § Bail à Philippe ROLLET, maître de la poste d'Auxerre, représenté par Jacques FERRAND, commis au bureau de la POSTE de Paris; Bail des chevaux de louage de Poitiers à Jean LE BOURGUIGNON, hôtelier à Poitiers, représenté par Paul de SAULNAC, maître du bureau de la POSTE de Paris, y demeurant., 29 mai 1627 - 24 novembre 1627; MC/ET/XXI/111; fol. II/C/XLVII; fol. VII/XX/XVI
      bail; Poste, bureau de la
    - BEAUVAIS § Bail au nom de Pierre ALMERAS, général des postes et relais de France, à Gilbert HEBERT, hôtelier à BEAUVAIS, de la permission de tenir 12 chevaux de renvoi pour aller et venir de Beauvais à Paris et de Paris à Beauvais, moyennant quoi il en fera l'établissement à ses frais et en touchera les revenus., 9 juillet 1627; MC/ET/XXI/111; fol. X (bis)
    - RODRIGUEZ de PEYNA (Diego) Marchand flamand bourgeois de Paris demeurant rue des Petits-Champs § Mariage d'Aires VAES, marchand flamand bourgeois de Paris et de Justine RODRIGUEZ, fille de Diego RODRIGUEZ de PEYNA (Plusieurs actes par Diego RODRIGUEZ de PEYNA dans l'étude), 15 juillet 1627; MC/ET/XXI/111; fol. XVII
      contrat de mariage; Rodriguez de Peyna, Diego
    - BACHELIER (Jean) Arboriste du Roi et Marie TROCHE, sa femme, demeurant rue du Temple § Vente par. .. et Claude TROCHE, fille majeure, aux RR. PP. du tiers ordre franciscain du couvent Notre-Dame de Grâce de Picpus, de terres touchant à leur couvent. (nombreux actes par. .. dans l'étude), 21 juillet 1627; MC/ET/XXI/111; fol. XXXV
      acte de vente; Bachelier, Jean
    - BLOIS § Bail au nom de Pierre ALMERAS, général des postes et relais de France, à Pierre CHAUVEAU, marchand bourgeois de Paris, représenté par Adam MOYEN, secrétaire de la chambre du Roi, de tous les chevaux de louage et traverses de la ville et faubourgs de BLOIS, dont CHAUVEAU fera l'établissement à ses frais et moyennant 150 livres de ferme annuelle., 26 juillet 1627; MC/ET/XXI/111; fol. XLV
    - Traité entre Jeanne Corbière, veuve de feu Sébastien Chapellain, notaire au Châtelet, demeurant rue Saint-Martin, et Charles Canto, procureur au Châtelet, redevable envers elle de 301 l. 11 s., 5 août 1627; MC/ET/XXI/111; fol.0049
      traité; Saint-Martin (rue); Canto, Charles; Chapelain, Sébastien; Corbière, Jeanne; notaire; procureur de justice (Ancien Régime)
    - NOYON § Bail au nom de Pierre ALMERAS, général des Postes et Relais de France, à François DETHEIR, marchand à NOYON, de tous les chevaux de relai nécessaires pour aller de Noyon à Compiègne, de Noyon à Ham et Saint-Quentin et de Saint-Quentin à Ham et Noyon, ainsi que de tous les chevaux de louage à la journée de la ville et faubourgs de NOYON. Il devra en faire l'établissement à ses frais, moyennant quoi il en touchera les revenus et paiera 450 livres de ferme par an., 11 août 1627; MC/ET/XXI/111; fol. LVII
    - PETIT (Pierre) Ecuyer seigneur de CHEVREUSE, lieutenant en la Connétablie et Maréchaussée de France établie à Fère-en-Tardenois, y demeurant, et Geneviève de VAUCORBEL, sa femme § Constitution de rente par Pierre PETIT à Jean BOULENGER, lecteur ordinaire du Roi; Quittance à Pierre PETIT, 19 août 1627; MC/ET/XXI/111; fol. LXIII et LXIX
      constitution de rente; quittance; Petit, Pierre
    - SAVIGNY-sur-ORGE § Vente par Louis de LA HUPRAYE, maître coutelier, graveur et doreur à Paris et Jeanne BAUDOUIN, sa femme, à Anne SYMON de MARQUEMONT, d'une maison au village du Grand Vaux paroisse de SAVIGNY-sur-ORGE, 13 octobre 1627; MC/ET/XXI/111; fol. VI/XX/IIII